

younes.khoubaz@gmail.com

younes.khouba

Mé le 06/08/2002

% younes-khoubaz.netlify.app

Marocain

♥ Kénitra

+212 687 749447

Célibataire

# ${f A}$ Langues

**Allemand** 

B1

#### **Anglais**

Courant

#### **Français**

Courant

#### Arabe

Langue Maternelle



Persönliche Stärken

Collaboration

Gestion du temps

Apprentissage rapide

**Fiabilité** 



# Centres d'intérêt

La lecture

Musique

Internet

Gaming

## À propos de moi

Je suis un développeur Full Stack très motivé, titulaire d'une licanse en informatique. J'ai de l'expérience dans divers projets, y compris des applications administratives ainsi que des plateformes orientées vers l'utilisateur. J'ai des compétences en .NET Core et React.

### Diplômes et Formations

De 2023 à 2024 Licence en sciences mathématiques et informatiques

Faculté de sciences Université Ibn-Tofail

De 2020 à 2022 Dipolôme Universitaire de Technologie (DUT)

Ecole Supérieure de Technologie Université Ibn-Tofail

Génie Informatique

2020 Baccalauréat

**GROUPE SCOLAIRE AL MAJD AL ASSIL Kénitra** 

- Sciences Physiques et Chimiques
- Excellence

### **Expériences professionnelles**

D'avril 2024 à juin 2024

Développement d'une plateforme de cours en ligne

Faculté de scienses, Université Ibn-Tofail /Kénitra

une plateforme pour s'inscrire à des cours en ligne, télécharger des supports de documents, suivre les progrès

et passer des quiz.

D'octobre 2023 à mars 2024 Stage - Système de validation des voyages d'affaires

CITIC Dicastal /Kénitra (Free Zone)

Une application administrative qui autorise les demandes

de voyage d'affaires grâce à plusieurs niveaux de

validation.

D'avril 2022 à juin 2022

Un Système informatique pour la gestion des PFE

l'Ecole Supérieur de Technologie /Kénitra

Une plateforme de gestion des projets de fin d'études

entre étudiants et enseignants.

D'avril 2022 à juin 2022

Stage - Réalisation d'un système de gestion

La cour d'appel /Kénitra

Un système qui permet de gérer les ressources humaines et matérielles au sein de la Cour d'appel de Kénitra.

### Compétences Informatiques

Langages de Programmation

C#, Java, HTML5, CSS, Javascript, SQL

Frameworks & Outils

.NET Web Api, React JS, Git, Azure

Systèmes Information

UML, Merise